# 请教陈版:国有企业改制账务处理

提问人：cpaweixl 时间：2010-02-07 11:36:40
现审计一企业,其前身是国有企业,五年前国资委将其评估后把企业整体转让给私人,现在接手的股东将资产和负债均按评估值入账,产生的资本公积比较大.请教这样的账务处理是否合理,所依据的是什么文件,谢谢

回答人：chenyiwei
回复 楼主 cpaweixl 的帖子主要看五年前转让时，是否同时进行了公司制改建，即原先为非公司制国有企业（全民企业），现根据财企[2002]313号等相关规定，改建为由《公司法》规范的有限责任公司或股份有限公司。 根据上述 313 号文规定，在改制的时点可以按评估值进行帐务调整。后续的转让股权，被转让企业的标的股权如果100%一次转让的，则被购买企业也可以按照购买日的评估值调帐，相关依据：新准则下见《企业会计准则讲解 2008 》第 21 章第三节最后部分；原制度下见财会[1998]16号文。